zh-TW: 適用魚種: 觀賞魚; 海魚; 池魚; 熱帶魚; 其他
hu: Haltípus: Akváriumi halak; Tengeri halak; Tavi halak; Trópusi halak; Egyéb
nl: Geschikt voor vistype: Aquariumvis; Zeevis; Vijvervis; Tropische vis; Andere
ko: 어종에 적합: 수족관 물고기; 해양 물고기; 연못 물고기; 열대어; 기타
hr-HR: Vrsta ribe za koju je prikladno: Akvarijske ribice; Morske ribe; Jezerske ribe; Tropske ribe; Ostalo
da: Velegnet til fisketype: Akvariefisk; Marinefisk; Damfisk; Tropiske fisk; Andet
ja: 利用に適した魚の種類: 水槽用の魚; 海水魚; 池の魚; 熱帯魚; その他
nb: Egnet for fisketype: Akvariefisk; Sjøfisk; Ferskvannsfisk; Tropisk fisk; Annen
es: Adecuado para tipo de pez: Peces de acuario; Peces marinos; Peces de estanque; Peces tropicales; Otros
bg-BG: Подходящ за вид риба: Аквариумни рибки; Морски риби; Езерни риби; Тропически риби; Други
fi: Soveltuu kalatyypille: Akvaariokalat; Merikalat; Lammen kalat; Trooppiset kalat; Muu
en: Suitable for fish type: Aquarium fish; Marine fish; Pond fish; Tropical fish; Other
lt-LT: Tinka žuvų rūšiai: Akvariuminės žuvys; Jūrinės žuvys; Tvenkinio žuvys; Tropinės žuvys; Kita
zh-CN: 适合鱼类: 水族箱鱼类; 海洋鱼类; 塘鱼; 热带鱼; 其他
de: Eignung für Fischtyp: Aquarienfische; Meeresfische; Teichfische; Tropische Fische; Sonstiges
it: Tipo di pesce ideale: Pesci d’acquario; Pesci marini; Pesci di stagno; Pesci tropicali; Altro
th: เหมาะสำหรับประเภทปลา: ปลาในตู้ปลา; ปลาทะเล; ปลาในบ่อ; ปลาเขตร้อน; อื่นๆ
sk-SK: Vhodné pre typ rýb: Akvarijné ryby; Morské ryby; Jazierkové ryby; Tropické ryby; Iné
tr: Balık türüne uygun: Akvaryum balığı; Deniz balığı; Gölet balığı; Tropikal balık; Diğer
ru: Для какого вида рыбы: Аквариумные рыбки; Морская рыба; Прудовая рыба; Тропическая рыба; Другое
pl: Odpowiednie dla typu ryby: Ryby akwariowe; Ryby morskie; Ryby stawowe; Ryby tropikalne; Pozostałe
cs: Vhodný typ ryb: Akvarijní ryby; Mořské ryby; Sladkovodní ryby; Tropické ryby; Jiné
fr: Convient au type de poisson: Poisson d'aquarium; Poisson marin; Poissons d'étang; Poisson tropical; Autre
vi: Phù hợp với loại cá: Cá cảnh; Cá biển; Cá ao; Cá nhiệt đới; Khác
pt-PT: Adequado para tipo de peixe: Peixe de aquário; Peixe marinho; Peixe de lagoa; Peixe tropical; Outro
sl-SI: Primerno za vrsto rib: Akvarijske ribe; Morske ribe; Ribniške ribe; Tropske ribe; Drugo
ro-RO: Potrivit pentru tipul de pește: Pești de acvariu; Pești marini; Pești de iaz; Pești tropicali; Altele
sv: Lämplig för fisktyp: Akvariefisk; Marin fisk; Dammfisk; Tropisk fisk; Annat
pt-BR: Adequado para tipo de peixe: Peixe de aquário; Peixe marinho; Peixe de lagoa; Peixe tropical; Outro
el: Κατάλληλο για τύπο ψαριού: Δίχτυα ψαριών ενυδρείου; Θαλάσσιο ψάρι; Ψάρια λιμνών; Τροπικά ψάρια; Άλλο